Minutes et répertoires du notaire Antoine de LA FOSSE, 19 novembre 1698 - 4 avril 1731 (étude X)
Archives nationales
Minutes et répertoires du notaire Antoine de LA FOSSE (étude X)
19 novembre 1698 - 4 avril 1731
MC/ET/X/248 - MC/ET/X/418, MC/RE/X/7 - MC/RE/X/10
Etude X; La fosse, Antoine de
Archives nationales de France
Minutes et répertoires: la loi 2008-696 du 15 juillet 2008 relative aux archives a fixé à 75 ans à compter de la date de l'acte, ou à 25 ans à compter de la date du décès de l'intéressé si ce délai est plus bref, le délai de communication des minutes et répertoires des notaires; ce délai est porté à 100 ans à compter de la date de l'acte si le document se rapporte à un mineur (code du Patrimoine, articles L213-2, 4e d et 5e).
Autres documents de l'étude (dossiers de clients, comptabilité...) :s'agissant d'archives privées, ces documents sont communicables selon les modalités fixées par le déposant ou le donateur.
Certains documents ne sont pas accessibles en raison de leur mauvais état de conservation.
Versement
Accès aux instruments de recherche de tous les notaires de l’étude X
Archives de l'étude X
- Minutes de Antoine de LA FOSSE, 19 novembre 1698 - 4 avril 1731; MC/ET/X/248 - MC/ET/X/418
  - Minutes. 1698, 19 novembre - 1698, décembre, 19 novembre 1698 - décembre 1698; MC/ET/X/248
    Informations complémentaires:
    Informations concernant le classement:
    Le niveau inférieur de description, quand il existe, correspond aux minutes d'actes. Toutes les minutes ne sont pas forcément décrites une à une. Les descriptions de ces minutes sont plus ou moins détaillées.
    - Mariage d'Elisabeth Thérèse Cabot, fille majeure de défunt Charles Cabot, maître menuisier à Paris; en présence de Monsieur Perrault, contrôleur général des bâtiments du roi, et de Marie Perrault, sa fille., 11 décembre 1698; MC/ET/X/248
      Origine de l'information:
      Artisans XVIIe, par M. Jurgens, M.A. Fleury, R. Gourmelon et le personnel du Minutier central, 1954-1996 (fichier papier entièrement dématérialisé; voir contexte dans le Plan d’orientation général - Notaires de Paris, guides thématiques du Minutier).
      Date de création de la notice: 2010
      Date de révision: 2021 (Marie-Françoise Limon-Bonnet)
      contrat de mariage; Cabot, Charles
    - Mariage de Charles Malassis, maître peintre, demeurant rue des Saint-Pères paroisse Saint-Sulpice, fils d'Antoine Malassis, bourgeois de Rouen, et de Nicole Le Sueur, et d'Henriette Marie Poupart., 27 décembre 1698; MC/ET/X/248
      contrat de mariage; Malassis, Charles
  - Minutes. 1699, janvier - 1699, mars, janvier 1699 - mars 1699; MC/ET/X/249
  - Minutes. 1699, avril - 1699, juin, avril 1699 - juin 1699; MC/ET/X/250
  - Minutes. 1699, juillet - 1699, septembre, juillet 1699 - septembre 1699; MC/ET/X/251
    - Contrat de mariage entre Nicolas de Largillière, peintre ordinaire du roi en son Académie royale de peinture et sculpture, demeurant rue Sainte-Avoye, paroisse Saint-Merry, fils de feu Antoine de Largillière, marchand bourgeois de Paris, et de Marie Mignon, sa femme, et Marguerite Elisabeth Forest, fille de Jean Forest, peintre ordinaire du roi et des bâtiments, et officier en son Académie royale de peinture, et d'Elisabeth Delafosse, sa femme, demeurant Ile du Palais, à l'entrée de la place Dauphine, paroisse Saint-Barthélémy., 19 août 1699; MC/ET/X/251
      Régime de communauté des biens meubles et conquêts immeubles. Dot de la future: 1800 livres. Douaire: 800 livres de rente. Etat des biens et effets de Nicolas de Largillière.
      Daniel Wildenstein,Documents inédits sur les artistes français du XVIIIe siècle conservés au minutier central des notaires [1527 actes], Paris, 1966, p. 83 (voir contexte dans le Plan d’orientation général - Notaires de Paris, guides thématiques du Minutier).
      Date de création de la notice: 2008
      contrat de mariage; Sainte-Avoie (rue); Cité (île de la); Dauphine (place); Saint-Barthélemy (paroisse); Saint-Merri (paroisse); Largillière, Nicolas de (1656-1746); Largillière, Antoine de; Mignon, Marie; Forest, Marguerite Elisabeth (1701-1756); Forest, Jean (1636?-1712); Delafosse, Elisabeth; peintre
  - Minutes. 1699, octobre - 1699, décembre, octobre 1699 - décembre 1699; MC/ET/X/252
  - Minutes. 1700, janvier - 1700, mars, janvier 1700 - mars 1700; MC/ET/X/253
    - Inventaire après décès de Marguerite Assenet, femme de Michel Dossier, bourgeois de Paris, dressé à son domicile, rue des Fourreurs, à la requête de son mari et de ses enfants: Euverte Dossier, bourgeois de Paris, demeurant rue d'Arnetal, Michel Dossier, graveur ordinaire du roi, demeurant quai Pelletier, Jean Audran, graveur ordinaire du roi, à cause de Marie-Marguerite Dossier, sa femme, demeurant rue du Four, paroisse Saint-Séverin, Jean Delusseux, tailleur des écuries du roi, demeurant rue des Prouvaires, comme tuteur des enfants mineurs nés de lui et d'Anne Catherine Dossier, sa femme, décédée., 3 mars 1700; MC/ET/X/253
      Documents du Minutier central concernant l'histoire de l'art (1700-1750), par Mireille Rambaud, tome II [études I à X, soit 2357 actes], Paris, Archives nationales, 1971, p. 248 (instrument de recherche imprimé dématérialisé, certaines notices sont plus détaillées dans la version intégrale accessible en ligne par la rubrique 'Autres instruments de recherche', voir contexte dans le Plan d’orientation général - Notaires de Paris, guides thématiques du Minutier).
      Date de création de la notice: 2009
      Documents du Minutier central concernant l'histoire de l'art (1700-1750), par M. Rambaud, tome II, Paris, Archives nationales, 1971, CVI-1298 p.
  - Minutes. 1700, avril - 1700, juin, avril 1700 - juin 1700; MC/ET/X/254
    - François Anré, âgé de 25 ans se met en apprentissage pour 3 ans de joaillier, chez Jean André, mercier joaillier, rue Quincampoix, qui le nourrit, loge, couche, moyennant 200 livres., 3 avril 1700; MC/ET/X/254
      Artisans XVIIIe siècle, par M. Rambaud et C. Grodecki, 1956-1977 ( fichier papier entièrement dématérialisé; voir contexte dans le Plan d’orientation général - Notaires de Paris, guides thématiques du Minutier).
      contrat d'apprentissage
    - Cautionnement de Salomon Bingant, marchand orfèvre, Paris., 15 avril 1700; MC/ET/X/254
      cautionnement; Bingant, Salomon
    - Mariage de la fille de Jean Deheurleu, maître serrurier, rue de Grenelle., 18 avril 1700; MC/ET/X/254
      contrat de mariage; Deheurleu, Jean
    - Constitution de Jean Lasalle, joaillier, rue de l'Arbre-Sec., 19 avril 1700; MC/ET/X/254
      constitution de rente; Lasalle, Jean
    - Mise en apprentissage d'orfèvrerie par Guyard, charron, de son fils, Pierre, âgé de 17 ans pour 4 ans chez Philibert Trouvé, rue de Harlay, qui le nourrit, loge, couche blanchit moyennant 200 livres., 19 avril 1700; MC/ET/X/254
    - Bail de Guillaume Calliay, éventailliste, rue Saint-Denis., 23 avril 1700; MC/ET/X/254
      bail; Calliay, Guillaume
    - Vente concernant Jean-Baptiste Harouard, maître serrurier, rue Mauconseil., 25 avril 1700; MC/ET/X/254
      acte de vente; Harouard, Jean Baptiste
    - Vente à la veuve de Charles Prevost, maître menuisier, rue Mauconseil., 25 avril 1700; MC/ET/X/254
      acte de vente; Prevost, Charles
    - Mise en apprentissage de joaillier par Jean Fremin, marchand orfèvre, rue et place Dauphine, de son fils Alexandre, âgé de 16 ans, pour 4 ans, chez Louis Forest, jaillier, place Dauphine, qui le nourrit, loge, moyennant 400 livres., 7 mai 1700; MC/ET/X/254
    - Contrat d'apprentissage comme alloué, pour quatre ans, au profit de Louis Rémy, âgé de dix-sept ans, passé entre son frère, Nicolas Rémy, tonnelier, demeurant rue de la Mortellerie, et Louis Drouin, peintre, demeurant rue de la Chanvrerie, moyennant 100 livres sur laquelle Louis Vézille, maître serrurier, demeurant rue de la Chanvrerie, a payé comptant 50 livres, et s'engage à verser le reste dans deux ans. L'apprenti sera logé et nourri., 12 mai 1700; MC/ET/X/254
      Documents du Minutier central concernant l'histoire de l'art (1700-1750), par Mireille Rambaud, tome II [études I à X, soit 2357 actes], Paris, Archives nationales, 1971, p. 542 (instrument de recherche imprimé dématérialisé, certaines notices sont plus détaillées dans la version intégrale accessible en ligne par la rubrique 'Autres instruments de recherche', voir contexte dans le Plan d’orientation général - Notaires de Paris, guides thématiques du Minutier).
    - Mise en apprentissage chez Louis Drouin, peintre, rue de la Chanvrière (?), paroisse Saint-Eustache., 12 mai 1700; MC/ET/X/254
      contrat d'apprentissage; Drouin, Louis
    - Bail concernant Charles Sarrabat, maître horloger, rue Neuve, paroisse Saint-Etienne du Mont., 14 mai 1700; MC/ET/X/254
      bail; Sarrabat, Charles
    - Transport concernant Nicolas Loir, maître potier d'étain, rue Saint-Honoré., 14 mai 1700; MC/ET/X/254
      Loir, Nicolas
    - Bail pour trois ans, par Jacques Durand, marchand bourgeois de Paris, demeurant rue Quincampoix, à Jacques de La Joue, architecte et juré expert, et Marguerite-Anne Quanchan, sa femme, demeurant place Louis-le-Grand, du premier étage de la maison où demeure ledit Durand, rue Quincampoix, moyennant 300 livres de loyer annuel., 25 mai 1700; MC/ET/X/254
      Documents du Minutier central concernant l'histoire de l'art (1700-1750), par Mireille Rambaud, tome II [études I à X, soit 2357 actes], Paris, Archives nationales, 1971, p. 103 (instrument de recherche imprimé dématérialisé, certaines notices sont plus détaillées dans la version intégrale accessible en ligne par la rubrique 'Autres instruments de recherche', voir contexte dans le Plan d’orientation général - Notaires de Paris, guides thématiques du Minutier).
    - Renonciation. Jacques Danican Philidor, ordinaire de la musique du roi, hautbois. Versailles., 18 juin 1700; MC/ET/X/254
      Musique XVIIe siècle [2407 actes], par Madeleine Jurgens et le personnel du Minutier, 1954-1996 ( fichier papier entièrement dématérialisé; voir contexte dans le Plan d’orientation général - Notaires de Paris, guides thématiques du Minutier).
      renonciation; Versailles (Yvelines); musicien; musicien
    - Mise en apprentissage du fils de François Bassard, maçon à Paris., 19 juin 1700; MC/ET/X/254
      contrat d'apprentissage; Bassard, François
    - Marché passé par Guillaume Simon, maître serrurier, rue Transnonain., 20 juin 1700; MC/ET/X/254
      marché; Simon, Guillaume
    - Transport d'apprentissage par Pierre Granderye, maître peintre et sculpteur, rue de la Tixanderie, et Jean Duchastelet, maître peintre sculpteur, rue des Gravilliers, et Pierre Perron, maître peintre sculpteur doreur, à Paris., 20 juin 1700; MC/ET/X/254
      contrat d'apprentissage; Granderye, Pierre
    - Mise en apprentissage d'éventailliste, par Bourgeois Leroy, de sa fille, Catherine, âgée de 15 ans pour 2 ans chez Antoine François Prévost, maître éventailliste, rue Saint-Denis, moyennant 50 livres., 25 juin 1700; MC/ET/X/254
    - Mise en apprentissage d'évantailliste par Tourneu Janel, de sa fille Jeanne, âgée de 10 ans, pour 5 ans, chez Simon Bosquet, qui la nourrit, loge, couche, blanchit moyennant 75 livres, rue Saint-Denis., 27 juin 1700; MC/ET/X/254
  - Minutes. 1700, juillet - 1700, septembre, juillet 1700 - septembre 1700; MC/ET/X/255
    - Devis de maçonnerie pour la reconstruction d'une maison rue Saint-Thomas-du-Louvre, appartenant à Achille Thomassin, chanoine et prévôt de l'église royale de Saint-Thomas-du-Louvre., 10 avril 1700; MC/ET/X/255
      Fichier dit 'général' XVIIe-XVIIIe siècles, par le personnel du Minutier, 1954-1999 ( fichier papier entièrement dématérialisé; voir contexte dans le Plan d’orientation général - Notaires de Paris, guides thématiques du Minutier).
      devis; St Thomas du Louvre, rue
    - Inventaire après décès de la femme de François Perta, joaillier, rue Saint-Honoré., 8 juillet 1700; MC/ET/X/255
      inventaire; Perta, François
    - GERARD (Jacques) Maître maçon entrepreneur de bâtiments Paroisse Saint-Nicolas-des-Champs rue de Montmorency § Inventaire après décès d'un tiers, 8 juillet 1700; MC/ET/X/255
      Date de révision: 2011-2012
      inventaire; Gérard, Jacques
    - Le FOULLON (Guillaume) Entrepreneur de bâtiments rue de la Chanvrerie paroisse Saint-Eustache § Inventaire après décès d'un tiers, 8 juillet 1700; MC/ET/X/255
      inventaire; Foullon, Guillaume
    - Quittance par André Perrault, contrôleur des bâtiments du roi, demeurant rue du Renard, seul héritier de Jean Perrault, son frère, aussi contrôleur des bâtiments du roi, à Alexandre Fourré, agent d'affaires de la duchesse de Nemours, demeurant ordinairement à Rouen, de 883 livres 2 sols 10 deniers pour solde de 2000 livres, montant du remboursement de 100 livres de rente constituées par ledit Fourré au profit de Jean Perrault., 9 juillet 1700; MC/ET/X/255
      Documents du Minutier central concernant l'histoire de l'art (1700-1750), par Mireille Rambaud, tome II [études I à X, soit 2357 actes], Paris, Archives nationales, 1971, p. 148 (instrument de recherche imprimé dématérialisé, certaines notices sont plus détaillées dans la version intégrale accessible en ligne par la rubrique 'Autres instruments de recherche', voir contexte dans le Plan d’orientation général - Notaires de Paris, guides thématiques du Minutier).
      Date de révision: 2011
    - Constitution par Jean Forest, peintre ordinaire du roi et conseiller honoraire en son académie, et Élisabeth de La Fosse, sa femme, demeurant 'à l'entrée de la place Dauphine' à Marie-Anne de La Fosse, fille majeure, demeurant quai de l'Horloge, de 60 livres de rente, moyennant 1.200 livres., 15 juillet 1700 - 8 juin 1711; MC/ET/X/255
      À la suite: 1711, 8 juin. Quittance par Marie-Anne de La Fosse à ladite dame Forest, sa tante, en son nom et en l'acquit et décharge de son mari de qui elle est séparée de biens, de la somme de 1.610 livres pour remboursement et arrérages de ladite rente.
      Documents du Minutier central concernant l'histoire de l'art (1700-1750), par Mireille Rambaud, tome II [études I à X, soit 2357 actes], Paris, Archives nationales, 1971, p. 269 (instrument de recherche imprimé dématérialisé, certaines notices sont plus détaillées dans la version intégrale accessible en ligne par la rubrique 'Autres instruments de recherche', voir contexte dans le Plan d’orientation général - Notaires de Paris, guides thématiques du Minutier).
    - FOURNIER (Romain) Maître Serrurier; Rue de la Mortellerie § Bail au profit de .., 19 juillet 1700; MC/ET/X/255
      bail; Fournier, Romain
    - GUILLEMARD (Jacques) Maître menuisier Paris § Marché de menuiserie .., 20 juillet 1700; MC/ET/X/255
      marché; Guillemard, Jacques
    - Transport par Antoine Thévenot, maître sculpteur, demeurant rue de Bourbon, à Philippe Hulot, maître sculpteur, demeurant rue d'Argenteuil, des cinq années restant à courir de l'apprentissage de François Rolet (contrat du 7 mai 1699, Desforges et Gaillardie, notaires)., 2 août 1700; MC/ET/X/255
      Documents du Minutier central concernant l'histoire de l'art (1700-1750), par Mireille Rambaud, tome II [études I à X, soit 2357 actes], Paris, Archives nationales, 1971, p. 552 (instrument de recherche imprimé dématérialisé, certaines notices sont plus détaillées dans la version intégrale accessible en ligne par la rubrique 'Autres instruments de recherche', voir contexte dans le Plan d’orientation général - Notaires de Paris, guides thématiques du Minutier).
    - Devis des travaux de maçonnerie à faire pour la reconstruction d'une maison sise rue Saint-Thomas-du-Louvre, appartenant à Achille Thomassin, chanoine et prévôt de l'église royale de Saint-Nicolas-du-Louvre, suivi du marché aux termes duquel Guillaume Le Foullon, maître maçon entrepreneur, demeurant rue de la Tixeranderie, s'engage envers ledit Thomassin, à exécuter les travaux et à les terminer pour le 15 novembre, moyennant 6.430 livres, payables: 2.000 livres le 15 septembre, le restant à raison de 400 livres par trimestre., 10 août 1700; MC/ET/X/255
      Étage: un. - Quatre boutiques. - Une porte cochère servant d'entrée principale à la prévôté. - Matériaux: pierres et pans de bois.
      Documents du Minutier central concernant l'histoire de l'art (1700-1750), par Mireille Rambaud, tome II [études I à X, soit 2357 actes], Paris, Archives nationales, 1971, p. 698 (instrument de recherche imprimé dématérialisé, certaines notices sont plus détaillées dans la version intégrale accessible en ligne par la rubrique 'Autres instruments de recherche', voir contexte dans le Plan d’orientation général - Notaires de Paris, guides thématiques du Minutier).
    - LE FOULLON (Guillaume) maçon entrepreneur de bâtiments Paroisse Saint-Eustache Rue de la Chauvrerie § Devis et marché .., 11 août 1700; MC/ET/X/255
      devis; marché; Le Foullon, Guillaume
    - DESJARDINS (Anselme) Tourneur en bois. Rue de la petite Triauderie § Brevet d'obligation .., 11 août 1700; MC/ET/X/255
      obligation; Desjardins, Anselme
    - Dépôt par André Perrault, architecte des bâtiments du roi, de l'extrait mortuaire de Jean Perrault., 23 août 1700; MC/ET/X/255
      Pièce jointe: 1700, 17 août. Extrait mortuaire de Jean Perrault, contrôleur des bâtiments du roi, âgé d'environ quarante-six ans, décédé le 10 février 1700, inhumé le 12 février dans l'ancienne église paroissiale et royale de Versailles, en présence d'André Perrault, son frère, aussi contrôleur des bâtiments du roi, de Nicolas Drouard, ingénieur et rocailleur ordinaire du roi, et de Louis Degast.
      Documents du Minutier central concernant l'histoire de l'art (1700-1750), par Mireille Rambaud, tome II [études I à X, soit 2357 actes], Paris, Archives nationales, 1971, p. 149 (instrument de recherche imprimé dématérialisé, certaines notices sont plus détaillées dans la version intégrale accessible en ligne par la rubrique 'Autres instruments de recherche', voir contexte dans le Plan d’orientation général - Notaires de Paris, guides thématiques du Minutier).
    - DANIEL (Jean) Maître maçon faubourg Saint-Denis § Devis et marché pour réparer une maison .., 25 août 1700; MC/ET/X/255
      devis; marché; Daniel, Jean
    - Delabrosse (Martin), joaillier, grande rue faubourg Saint-Honoré § Partage .., 1er septembre 1700; MC/ET/X/255
      partage; Delabrosse, Martin
    - LA GENIERE (Michel de) marchand b de P. § Inventaire après décès de Michel de LA GENIERE Tableaux - Bibliothèque - Porcelaine, 25 septembre 1700; MC/ET/X/255
      inventaire; La Geniere, Michel de
    - TABLEAUX § Inv. de Michel de LA GENIERE marchand b. de P., 25 septembre 1700; MC/ET/X/255
      inventaire
    - PORCELAINE § Inv. de Michel de LA GENIERE marchand b de P., 25 septembre 1700; MC/ET/X/255
    - Bail pour huit ans, à partir de la Noël, par Philippe-Charles Flechemer, marchand de vins, bourgeois de Paris, demeurant rue des Déchargeurs, dans la maison à l'enseigne de la Ville de Lyon dont il est le principal locataire, à la communauté des maîtres peintres et sculpteurs, représentée par Jean-Christophe Cau, André Legoupil, Pierre Perron et Louis Herpin, maîtres et gardes jurés en charge de ladite communauté, et encore par Jacques Sanson, 'doyen de l'art de la sculpture', Josse Tristan, Pierre Bethon et Nicolas Labbé, anciens maîtres et gardes, Jean de Clermont, et Claude Nicque jeune, maîtres des arts de peinture et de sculpture, tous nommés à cet effet par délibération de la communauté assemblée le (en blanc), de 'la grande chambre dans toute son étendue, du deuxième étage de ladite maison de la Ville de Lyon, pour servir de bureau à ladite communauté', moyennant 330 livres de loyer annuel; étant convenu que des cloisonnements et aménagements seront faits aux frais du bailleur qui s'engage à ce qu'ils soient terminés le 15 novembre, afin que les cloisons et carrelages soient secs et que lesdits maîtres et gardes puissent placer leurs tableaux et ouvrages de dorure sans danger d'être gâtés., 26 septembre 1700; MC/ET/X/255
      Documents du Minutier central concernant l'histoire de l'art (1700-1750), par Mireille Rambaud, tome II [études I à X, soit 2357 actes], Paris, Archives nationales, 1971, p. 585 (instrument de recherche imprimé dématérialisé, certaines notices sont plus détaillées dans la version intégrale accessible en ligne par la rubrique 'Autres instruments de recherche', voir contexte dans le Plan d’orientation général - Notaires de Paris, guides thématiques du Minutier).
    - Inventaire de Michel de Lagenière, marchand, dressé à son domicile, rue du Coq, dans une maison appartenant aux Célestins, à la requête de Daniel de Lagenière, demeurant dans ladite maison, son frère et curateur de ses biens, à cause de son interdiction, prononcée par sentence du Châtelet, en date du 15 septembre 1700., 27 septembre 1700; MC/ET/X/255
      Parmi les marchandises (porcelaines, bijoux, tableaux et estampes):
      Trois tableaux dont un de Kalf ... 15 l.
      Un paysage dans le goût du Guaspre ... 6 l.
      Un autre tableau de Teniers ... 15 l.
      Un paysage de Villain ... 12 l.
      Deux tableaux, dont une copie de Mola ... 15 l.
      Un autre tableau avec sa bordure, de Michel-Ange ... 50 l.
      - 153 tableaux sans noms d'auteurs, prisés entre 10 sols et 50 livres: sujets religieux, 12; mythologie, 5; portrait, 1; allégorie, 1; batailles, 4; genre, 1; paysages, 3; têtes, 4; fleurs et fruits, 5; 117 tableaux dont les sujets ne sont pas mentionnés.
      Documents du Minutier central concernant l'histoire de l'art (1700-1750), par Mireille Rambaud, tome II [études I à X, soit 2357 actes], Paris, Archives nationales, 1971, p. 773 (instrument de recherche imprimé dématérialisé, certaines notices sont plus détaillées dans la version intégrale accessible en ligne par la rubrique 'Autres instruments de recherche', voir contexte dans le Plan d’orientation général - Notaires de Paris, guides thématiques du Minutier).
    - GODIN (Pierre) Maître doreur sur fer cuivre et fonte Rue Frepillon § Mise en apprentissage chez .., 21 juin 1702; MC/ET/X/255
      contrat d'apprentissage; Godin, Pierre
  - Minutes. 1700, octobre - 1700, décembre, octobre 1700 - décembre 1700; MC/ET/X/256
    - Constitution par Jean Forest, bourgeois de Paris et Élisabeth de La Fosse, de 200 livres de rente rachetables 4.000 livres, au profit d'Élisabeth-Marguerite Forest et Louis Dufour, chef de fourrière du roi, demeurant rue du Temple, en compensation de quatre années de logement et nourriture desdits époux Dufour, avec un laquais ou une servante, qui restent dues par lesdits époux Forest, en exécution de la promesse faite à leur fille, aux termes de son contrat de mariage, passé le 20 avril 1698, devant Auvray et Lebeuf, de loger et nourrir le jeune ménage avec un domestique pendant six ans, ce qui, dans la dot, a été compté pour 6.000 livres., 15 octobre 1700; MC/ET/X/256
      Documents du Minutier central concernant l'histoire de l'art (1700-1750), par Mireille Rambaud, tome II [études I à X, soit 2357 actes], Paris, Archives nationales, 1971, p. 270 (instrument de recherche imprimé dématérialisé, certaines notices sont plus détaillées dans la version intégrale accessible en ligne par la rubrique 'Autres instruments de recherche', voir contexte dans le Plan d’orientation général - Notaires de Paris, guides thématiques du Minutier).
    - Dannequin (Louis) marchand maître tapissier sous les Piliers des Halles § apprentissage, 25 octobre 1700; MC/ET/X/256
      contrat d'apprentissage; Dannequin, Louis
    - tapissier (apprentissage) § Contrat pour 6 ans, entre Nicolas Main, marchand, et Louis Dannequin, maître tapissier, au profit de Pierre Main, âgé de 18 ans, fils de Nicolas. Logé, nourri, blanchi; recevra 3 deniers setiers de vin par jour. Moyennant 400 l.t., 25 octobre 1700; MC/ET/X/256